臺灣苗栗地方法院民事簡易判決　　　　　　　　　　　　九十三年度苗簡字第四四號
　　原　　　告　乙○○
　　被　　　告　甲○○
右當事人間請求確認本票債權不存在事件，本院於民國九十三年三月二日言詞辯論終
結，判決如下：
    主    文
原告之訴駁回。
訴訟費用由原告負擔。
    事實及理由
甲、兩造之聲明及陳述要旨
壹、原告方面：
一、聲明：如主文第一項所示。
二、陳述：被告持有如附件所示原告為發票人之一、於民國九十二年十一月十一日簽
    發、同年十二月十一日付款、面額新臺幣（下同）四十萬元之本票（下稱「系爭
    本票」），聲請鈞院裁定准予強制執行，而原告係因訴外人胡志欽之介紹前往被
    告住處，是胡志欽欠被告錢，所以胡志欽每個月轉單時，都要找保證人來幫他簽
    名，才可以再借錢，並且用系爭本票來清償舊票，原告是以胡志欽保證人之關係
    簽發系爭本票，簽完沒多久，胡志欽就跑了，被告也未查封胡志欽之財產。
貳、被告方面：
一、聲明：駁回原告之訴。
二、陳述：原告與訴外人徐義奇、胡志欽三人共同向被告借貸四十萬元現金，故其三
    人共同簽發系爭本票。
三、提出票據及退票理由單影本等件為證。
乙、得心證之理由
一、系爭本票開立之原由，原告主張係訴外人胡志欽用以清償向被告借貸而於先前所
    開立之支票等語，被告則抗辯係開立系爭本票時，當場交付現金四十萬元予原告
    與訴外人徐義奇、胡志欽三人等語。
二、查系爭本票係原告為保證訴外人胡志欽對被告之債務所簽發之事實，為原告所自
    認，原告即自認系爭本票債務存在。
三、縱原告所述系爭本票係訴外人胡志欽用以清償先前開立予被告之支票等節為真，
    然原告既自承不知係清償先前何張支票，而系爭本票為該先前支票之轉票等語，
    即自認系爭本票所欲清償之該先前支票，同未清償。按「因清償債務而對於債權
    人負擔新債務者，除當事人另有意思表示外，若新債務不履行時，其舊債務仍不
    消滅」，民法第三百二十條定有明文，是系爭本票債務並未消滅。
四、原告主張訴外人徐義奇以如本院卷第二十二頁所示之文書，表示要清償被告系爭
    本票債務等語，但被告否認有何實際受清償之情事，此外原告亦無法舉證證明系
    爭本票有何受清償之情事，應認系爭本票債務尚未受清償。
五、原告另自承除系爭本票外，並無證據足證被告與訴外人胡志欽、徐義奇共同詐騙
    原告等語（見本院卷第三十七頁），而僅憑系爭本票，本院亦無法遽爾斷定原告
    有何受詐騙而簽發系爭本票之情事。
六、綜上所述，原告既已自承系爭本票債務之存在，且無法進一步舉證證明該債務有
    何消滅之情事，應認系爭本票債務確係存在，從而本件原告之訴為無理由，應予
    駁回。
七、本件事證已臻明確，兩造其餘攻擊防禦方法及舉證，經核均與判決結果無影響，
    爰不另一一論述，併此敘明。
八、結論：原告之訴為無理由，依民事訴訟法第四百三十六條第二項、第七十八條，
    判決如主文。
中　　　華　　　民　　　國　　九十三　　年　　　三　　　月　　十六  　　日
                                苗栗簡易庭法  官 伍偉華
正本證明與原本無異。
如對本判決上訴，請於本判決送達後二十日內向本院提出上訴狀。
                                      法院書記官 鄭永媚
中　　　華　　　民　　　國　　九十三　　年　　　三　　　月　　十六  　　日
